【裁判字號】    98,簡上,88
【裁判日期】    990126
【裁判案由】    妨害公務
【裁判全文】
臺灣宜蘭地方法院刑事判決              98年度簡上字第88號
上  訴  人
即  被  告  乙○○
上列上訴人即被告因妨害公務案件，不服中華民國98年10月22日
，本院簡易庭98年度簡字第766號（聲請簡易判決處刑案號：98
年度偵字第3748號），提起上訴，本院管轄之第二審合議庭判決
如下：
    主  文
上訴駁回。
    犯 罪 事 實
一、乙○○與丙○○係夫妻關係，乙○○前因家庭暴力案件，由
    丙○○向本院聲請保護令，案件審理中，因其女出庭陳述，
    乙○○於民國98年8月7日22時45分許向其女追問向法官陳述
    之內容，丙○○恐乙○○危害伊及兒女之安全，遂向警報案
    ，宜蘭縣政府警察局羅東分局冬山分駐所接獲通報，由該所
    之所長丁○及警員甲○○至乙○○、丙○○位於宜蘭縣冬山
    鄉○○路241號住處處理，並將丙○○及其子女帶往冬山分
    駐所，復通知宜蘭縣政府社會處社工黃聖凱到場，乙○○與
    家屬亦至冬山分駐所，要將丙○○與其子女帶回，於同日23
    時30分許，乙○○與其二哥陳聿哲及其父、其妻丙○○及社
    工黃聖凱等人在冬山分駐所值班台後方之不特定人及多數人
    得共見共聞之處所協調時，乙○○竟公然以「這裡的警察是
    王八蛋不知道在處理什麼事情」等語，侮辱前開警察依法執
    行之職務。
二、案經宜蘭縣政府警察局羅東分局報請臺灣宜蘭地方法院檢察
    署檢察官偵查後聲請簡易判決處刑。
    理  由
一、按被告以外之人於審判外之言詞或書面陳述，除法律有規定
    者外，不得作為證據。本件證人丙○○、黃聖凱在警詢之陳
    述，均係被告乙○○以外之人於審判外之陳述，依上開規定
    ，均為傳聞證據，被告亦爭執上開證人證述之證據能力，又
    無刑事訴訟法第159條之2至第159條之3所設例外具有較可信
    之特別情況，自不得作為本件認定被告犯罪之證據，合先敘
    明。
二、訊據被告矢口否認上開犯行，辯稱：伊為上開陳述時僅係抒
    發內心之感受，隨口說出，應受言論自由之保護，伊並無針
    對特定警員，亦無公然侮辱員警之犯意云云。經查：
（一）被告確有於上開時間，在冬山分駐所內，和被告二哥、被
      告父親、丙○○、黃聖凱協調時，陳述「這裡的警察是王
      八蛋不知道在處理什麼事情」等語之事實，為被告坦承不
      諱，且有台灣宜蘭地方法院檢察署勘驗蒐證光碟筆錄及本
      院勘驗蒐證光碟筆錄各1份在卷可查。
（二）被告陳述上開言詞之處所，係在冬山分駐所值班台後方，
      當時分駐所內之員警上班位置均可聽到被告與其妻等人談
      話之聲量等情，有證人即冬山分駐所所長丁○及員警甲○
      ○於本院審理時之證述可參。雖被告陳稱伊並未針對特定
      警員云云，且依勘驗蒐證光碟片之結果，被告為上開陳述
      時並無員警當場與聞。而本件係事後員警在檢視蒐證光碟
      片時始知被告曾為上開陳述等情，固據證人丁○於本院審
      理時證述在卷。惟查，被告侮辱員警依法執行之職務，並
      不以當場為限，僅不特定人或多數人得以共見共聞，即為
      已足。冬山分駐所之值班台後方，為不特定人可出入之場
      所，斯時亦有多名員警在該處上班，被告之陳述自屬公然
      為之無疑。被告上開辯詞，尚屬無據。
（三）又「王八蛋」三字，係含有足以貶抑他人人格、輕蔑他人
      ，使人難堪之意，被告為上開陳述，顯已構成侮辱，而屬
      侵害他人法益之行為，不能空言言論自由而免其刑責。事
      證明確，被告犯行應堪認定。
三、原審同上之事實認定，並適用刑法第140條第1項、第41條第
    1項前段、刑法施行法第1條之1第1項、第2項前段，審酌被
    告素行、犯罪動機、目的、手段、損害員警執法之尊嚴及犯
    罪後態度等情節，量處拘役40日，如易科罰金，以新台幣1,
    000元折算1日，其認事用法，並無不合，量刑亦稱允當。
    被告上訴求為撤銷改判，核無理由，應予駁回。
據上論斷，應依刑事訴訟法第455條之1第1項、第3項、第368條
，判決如主文。
本案經檢察官張立言到庭執行職務
中    華    民    國    99    年    1     月    26    日
                  刑事第三庭  審判長法  官  黃永勝
                                    法  官  鄭貽馨
                                    法  官  謝佩玲
以上正本證明與原本無異。
本件不得上訴。
                                    書記官  李玉雲
中    華    民    國    99    年    1     月    26    日
附錄本案論罪科刑法條：
中華民國刑法第140條第1項
於公務員依法執行職務時，當場侮辱，或對於其依法執行之職務
公然侮辱者，處6月以下有期徒刑、拘役或1百元以下罰金。

司法院資訊處製作；財團法人民間司法改革基金會備份。
